臺灣花蓮地方法院刑事判決　　　　　　　　　　　　　九十一年度易字第一三號
　　公　訴　人　臺灣花蓮地方法院檢察署檢察官
　　被　　　告　甲○○
　　　　　　　　乙○○
右列被告等因違反毒品危害防制條例案件，經檢察官提起公訴（九十一年度偵字第二
四０號），本院判決如左：
    主  文
甲○○幫助施用第二級毒品，處有期徒刑參月，如易科罰金，以參佰元折算壹日。
乙○○公訴不受理。
    事  實
一、緣乙○○基於幫助施用第二級毒品安非他命之犯意，先與楊彥瑋協商共同出資購
    買第二級毒品安非他命事宜後，由乙○○先代楊彥瑋付款之方式，向不詳姓名之
    人購買安非他命後，乃由有幫助施用安非他命之犯意聯絡之妻子甲○○，於民國
    （下同）八十八年七月十三日下午四時許，在花蓮縣瑞穗鄉富興村一二０之二號
    住處，以電話聯絡楊彥瑋來拿取安非他命，隨即於住處將安非他命交予楊彥瑋，
    並向楊彥瑋收取乙○○先前代墊購買安非他命之費用新台幣（下同）四百七十元
    。
二、案經台灣花蓮地方法院檢察署檢察官自動檢舉並偵查起訴。
    理  由
一、訊據被告甲○○矢口否認有幫助施用第二級毒品安非他命之犯行，辯稱：其沒有
    交安非他命予楊彥瑋等語。經查：
    (一)被告於另案偵查中已坦承：其先生叫其拿安非他命給楊彥瑋，當時其知道所交
      付之物品為安非他命，並向楊彥瑋收取四百七十元，核與其夫乙○○於另案偵
      查中所供稱：其幫楊彥瑋拿貨（指安非他命），當時其在外面，打電話叫其太
      太拿東西給楊彥瑋等情節相符。證人楊彥瑋於另案警訊中證稱：其有吸食安非
      他命，並曾拿錢至乙○○住處買安非他命，並於另案偵查中證稱：甲○○於八
      十八年七月十三日以電話邀請其至甲○○住處，其帶錢要買四百七十元之安非
      他命，由甲○○交付等語（均見八十八年度偵字第三七五五號卷）。而被告甲
      ○○於八十八年七月十三日下午四時許，有打電話予楊彥瑋，兩人通話內容為
      ：王（指甲○○）：你現在過來；楊（指楊彥瑋）：好；王：要帶錢哦，沒帶
      錢我不要給你哦；楊：，有啦，多一點哈；王：我不知道，那個都是他弄好好
      的；楊：好。之後，被告甲○○並打電話給乙○○，兩人通話內容為：王：他
      不是說現金嗎？謝（指乙○○）：他有沒有給你？王：四百七；謝：你有給他
      ；王：給他拿去了等語，此有監聽作業譯文表一份在卷可參。足證楊彥瑋確實
      因向甲○○拿取安非他命，而交付四百七十元予甲○○。
    (二)被告乙○○雖於另案一審訊問中改稱：其叫甲○○拿茶葉給楊彥瑋，四百七十
      元是楊彥瑋當初與其一起合買安非他命，他未還其錢，所以當日還其四百七十
      元；被告甲○○於另案一審訊問時亦改稱：其是交茶葉給楊彥瑋，他才給其四
      百七十元，其不曉得這是什麼錢云云。楊彥瑋於另案一審訊問時亦稱：其與乙
      ○○向人家拿安非他命，沒錢，向乙○○借了四百七十元，然後一起去拿安非
      他命，七月十四日當天下午是拿一罐茶葉給其，其交四百七十元給甲○○，是
      要還乙○○的錢云云（均見本院八十八年度訴字第三八０號卷）。迨被告乙○
      ○於另案二審訊問時改稱：那一次是與楊彥瑋一起去找一個阿忠的人買安非他
      命，渠等各買一千元，但楊彥瑋身上沒錢，其先幫楊彥瑋墊一千元，過了幾天
      ，他先還四百七十元，剩餘五百三十元，他後來也有還等語；證人楊彥瑋於另
      案二審訊問時亦改稱：乙○○帶其一起去向阿忠買，渠等一人出一千元，當時
      其沒錢，乙○○先幫其墊，後來其先還他四百七十元，再還他五百三十元等語
      （均見台灣高等法院花蓮分院九十年度上訴字第二０九號卷）。由上可知，楊
      彥瑋於另案一審及二審中所言，係附合被告二人之供詞，而隨之改變其證詞，
      是楊彥瑋此部份證詞之可靠性，實質懷疑。
    (三)又雖依卷內證據，無法證明被告二人係營利販賣安非他命予楊彥瑋（被告二人
      涉嫌販賣安非他命部分，業據台灣高等法院花蓮分院以九十年度上訴字第二０
      九號案件判決無罪確定）；惟依據楊彥瑋於警訊及偵查中之證詞，再參酌被告
      二人於偵查中所言及監聽作業譯文表可知，楊彥瑋確實係拿四百七十元給甲○
      ○以取得安非他命，而甲○○也確實因其夫乙○○之電話交代，而明知係安非
      他命，仍交付予楊彥瑋，並因之取得四百七十元，則被告二人有幫助楊彥瑋施
      用安非他命之犯行，應堪認定。是被告甲○○所辯，顯不可採。本件事證明確
      ，被告甲○○犯行，堪予認定。
二、核被告甲○○所為，係犯毒品危害防制條例第十條第二項、刑法第三十條第一項
    施用第二級毒品罪之幫助犯。其與被告乙○○，有犯意聯絡與行為分擔，為共同
    正犯。被告甲○○係幫助楊彥瑋施用安非他命，爰依刑法第三十條第二項之規定
    ，減輕其刑。爰審酌被告犯罪之動機、手段、所生之危害，事後否認犯行等一切
    情狀，量處如主文所示之刑，並諭知易科罰金之折算標準。
乙、不受理部分：
一、按曾為不起訴處分或撤回起訴，而違背第二百六十條之規定再行起訴者，應諭知
    不受理之判決，刑事訴訟法第三百零三條第四款定有明文。又第三百零二條至第
    三百零四條之判決，得不經言詞辯論為之，刑事訴訟法第三百零七條亦定有明文
    。
二、公訴意旨略以：被告乙○○基於幫助施用第二級毒品安非他命之犯意，先與楊彥
    瑋協商共同出資購買第二級毒品安非他命事宜後，由乙○○先代楊彥瑋付款之方
    式，向不詳姓名之人購買安非他命後，旋於八十八年七月十三日下午四時許，在
    花蓮縣瑞穗鄉富興村一二０之二號住處，由有犯意聯絡之妻子甲○○將價值四百
    七十元之安非他命一小包，轉交予楊彥瑋供其施用，因認被告乙○○涉有毒品危
    害防制條例第十條第二項之幫助施用第二級毒品罪嫌云云。
三、經查被告乙○○因自八十三年一月間起至八十八年十月五日止，連續施用第二級
    毒品安非他命，而經送觀察勒戒，認無繼續施用毒品傾向，於八十八年十月三十
    一日經台灣花蓮地方法院檢察署檢察官以八十八年度毒偵字第二００號為不起訴
    處分確定，此有該不起訴處分書一份在卷可按。是被告乙○○幫助楊彥瑋施用第
    二級毒品之行為與被告自己多次施用第二級毒品之犯行，時間緊接，且犯罪構成
    要件相同，顯係基於概括犯意為之，應依連續犯之規定，論以一罪。故上開不起
    訴處分之效力自應及於被告乙○○幫助楊彥瑋施用第二級毒品部分，此外又無刑
    事訴訟法第二百六十條所定有發現新事實或新證據或有得為再審原因之情形，故
    依首揭之意旨，爰不經言詞辯論，逕行諭知不受理之判決。
據上論斷，應依刑事訴訟法第二百九十九條第一項前段、第三百零三條第四款、第三
百零七條，毒品危害防制條例第十條第二項，刑法第十一條前段、第二十八條、第三
十條、第四十一條第一項前段，罰金罰鍰提高標準條例第二條，判決如主文。
本案經檢察官李子春到庭執行職務。
中      華民      國    九十一    年      五      月     十七     日
                              臺灣花蓮地方法院刑事庭
                                  法  官  李  世  華
右正本證明與原本無異。
如對本判決不服，應於送達後十日內，向本院提出上訴狀。（應抄附繕本）
                                  法院書記官
中      華      民      國    九十一    年      五      月   二十二     日
附錄本判決論罪之法律條文：
毒品危害防治條例第十條第二項：
施用第二級毒品者，處三年以下有期徒刑。
